臺灣臺北地方法院刑事判決　　　　　　 100年度易字第1383號
公　訴　人　臺灣臺北地方法院檢察署檢察官
被　　　告　陳旭峰
上列被告因違反毒品危害防制條例案件，經檢察官提起公訴（
100年度毒偵字第1811號），本院判決如下：
    主  文
陳旭峰施用第二級毒品，累犯，處有期徒刑伍月，如易科罰金，
以新臺幣壹仟元折算壹日。扣案內含有第二級毒品甲基安非他命
殘渣之吸食器參組沒收銷燬之。
    事  實
一、陳旭峰前因施用毒品案件，經臺灣臺東地方法院於民國96年
    10 月25日以96年度易字第342號判處有期徒刑9月，復又因
    施用毒品案件，再經臺灣臺東地方法院於96年12月11日以96
    年度易字第331號判處有期徒刑6月；另因詐欺案件，經臺灣
    臺東地方法院於96年11月16日以96年度易字第356號判處有
    期徒刑5月，嗣經減刑為有期徒刑2月15日；又因竊盜案件，
    經臺灣東地方法院以97年度易字第57號分別判處有期徒刑4
    月、3月，上開案件並定應執行有期徒刑1年9月，於97年12
    月31日縮短刑期假釋出監，刑期至98年4月25日屆滿未經撤
    銷，視為執行完畢。
二、陳旭峰前因施用毒品案件，經臺灣臺東地方法院法院於92年
    4月4日以92年度毒聲字第64號裁定送勒戒處所施以觀察、勒
    戒後，認無繼續施用傾向，於92年6月6日執行完畢出所，並
    經臺灣臺東地方法院檢察署檢察官於92年6月10日以以92 年
    度毒偵字第29號為不起訴處分確定；然其竟於前開觀察勒戒
    執行完畢後之5年內即93年間因再犯施用第二級毒品案件，
    經臺灣臺東地方法院於93年11月22日以93年度東簡字第312
    號判處有期徒刑4月確定。詎其仍不知悔改，復基於施用第
    二級毒品甲基安非他命之犯意，於100年4月3日晚上8時許，
    在臺北市○○區○○街68巷19號3樓住處內，施用第二級毒
    品甲基安非他命一次。嗣於翌（4）日上午10時50分，在臺
    北市○○區○○路2段281巷口為警盤檢後發覺上情，並扣得
    內含有第二級毒品甲基安非他命殘渣之吸食器3組。
二、案經臺北市政府警察局萬華分局報告臺灣臺北地方法院檢察
    署檢察官偵查起訴。
    理  由
一、訊之被告對其有於上開時、地施用第二級毒品甲基安非他命
    之犯行，於本院審理時坦承不諱，而被告為警查獲後所採集
    之尿液經送驗結果確呈甲基安非他命陽性反應，有臺灣尖端
    先進生技醫藥股份有限公司所出具之濫用藥物檢驗報告1份
    在卷足憑，此外復有吸食器3組扣案可資佐證，是堪認被告
    自白與事實相符，應值採信。另按毒品危害防制條例第20條
    、第23條將施用毒品之刑事處遇程序，區分為「初犯」及「
    5年內再犯」、「5年後再犯」。依其立法理由之說明：「初
    犯」，經觀察、勒戒或強制戒治後，應為不起訴處分或不付
    審理之裁定；經觀察、勒戒或強制戒治執行完畢釋放後，「
    5年內再犯」者，因其再犯率甚高，原實施之觀察、勒戒及
    強制戒治既已無法收其實效，爰依法追訴或裁定交付審理。
    至於經觀察、勒戒或強制戒治執行完畢釋放後，「5年後再
    犯」者，前所實施之觀察、勒戒或強制戒治已足以遮斷其施
    用毒品之毒癮，為期自新及協助其斷除毒癮，仍適用「初犯
    」規定，先經觀察、勒戒或強制戒治之程序。從而依修正後
    之規定，僅限於「初犯」及「5年後再犯」二種情形，始應
    先經觀察、勒戒或強制戒治程序。倘被告於5年內已再犯，
    經依法追訴處罰，縱其第3次（或第3次以上）再度施用毒品
    之時間，在初犯經觀察、勒戒或強制戒治執行完畢釋放5年
    以後，已不合於「5年後再犯」之規定，且因已於「5年內再
    犯」，顯見其再犯率甚高，原實施觀察、勒戒或強制戒治，
    已無法收其實效，即應依該條例第10條處罰（最高法院95年
    第7次刑事庭會議決定意旨、97年第5次刑事庭會議決定意旨
    參照）。查被告前因施用毒品案件，經臺灣臺東地方法院法
    院於92年4月4日以92年度毒聲字第64號裁定送勒戒處所施以
    觀察、勒戒後，認無繼續施用傾向，於92年6月6日執行完畢
    出所，並經臺灣臺東地方法院檢察署檢察官於92年6月10 日
    以以92年度毒偵字第29號為不起訴處分確定；然其竟於前開
    觀察勒戒執行完畢後之5年內即93年間因再犯施用第二級毒
    品案件，經臺灣臺東地方法院於93年11月22日以93年度東簡
    字第312號判處有期徒刑4月確定等情，有臺灣高等法院被告
    前案紀錄表1份在卷足憑，則被告於前案經觀察勒戒執行完
    畢後，於5年內已經再犯，並經依法追訴處罰，雖本案施用
    毒品之時間在初犯釋放5年後，惟被告既已先於「5年內再犯
    」，顯見其再犯率甚高，原實施觀察、勒戒及強制戒治已無
    法收其實效，而無5年戒斷期之存在，參諸前揭決議意旨，
    自無再經觀察、勒戒及強制戒治之必要，而應由檢察官逕行
    起訴，並由本院依法論罪科刑，併此敘明之。綜上所述，
    本件事證明確，被告犯行洵堪認定，應依法論科。
二、按施用第二級毒品甲基安非他命後會影響記憶能力及自主神
    經系統，判斷力及意志力亦均受限制，甚至引起精神錯亂，
    抑制呼吸，並具有成癮性、濫用性，戒解不易，嚴重戕害人
    之身心健康，危害社會，是毒品危害防制條例第2條第2項第
    2款將之列為第二級毒品。故核被告所為，係犯毒品危害防
    制條例第10條第2項施用第二級毒品甲基安非他命罪。其施
    用毒品前持有毒品之低度行為，應為施用之高度行為所吸收
    ，不另論罪。被告有如前述有期徒刑執行完畢之紀錄，有臺
    灣高等法院被告前案紀錄表1份在卷足憑，是被告於有期徒
    刑執行完畢後，5年內再犯本件有期徒刑以上之罪，為累犯
    ，應依刑法第47條第1項規定加重其刑。爰審酌被告犯罪動
    機、目的、手段、持有毒品之數量及犯後尚能坦承犯行等一
    切情狀，量處如主文所示之刑，並諭知易科罰金之折算標準
    。扣案之內含有第二級毒品甲基安非他命之殘渣之吸食器3
    組，雖未經檢驗，然被告於警詢及偵查中時均坦承前揭物品
    為其施用第二級毒品甲基安非他命所用，又其為警查獲時所
    採集之尿液，經送驗結果，亦確呈甲基安非他命陽性反應，
    已如前述，足徵前揭扣案物品內含之不明白色結晶體確係為
    甲基安非他命無訛，且前揭扣案之物又無法與內含之甲基安
    非他命分離，亦均應依毒品危害防制條例第18條第1項前段
    規定宣告沒收銷燬之
三、據上論斷，應依刑事訴訟法第284條之1、第299條第1項前段
    ，毒品危害防制條例第10條第2項、第18條第1項前段，刑法
    第11條、第47條第1項、第41條第1項前段，判決如主文。
中    華    民    國    100    年    7    月    29    日
                  刑事第二十庭  法  官  柯姿佐
以上正本證明與原本無異。
如不服本判決應於收受送達後10日內向本院提出上訴書狀，並應
敘述具體理由；其未敘述上訴理由者，應於上訴期間屆滿後20日
內向本院補提理由書（均須按他造當事人之人數附繕本）「切勿
逕送上級法院」。
                                書記官  劉穗筠
中    華    民    國    100    年    7    月    29    日
附錄本案論罪科刑法條全文
毒品危害防制條例第10條
施用第一級毒品者，處 6 月以上 5 年以下有期徒刑。
施用第二級毒品者，處 3 年以下有期徒刑。